【裁判字號】    97,易,666
【裁判日期】    971212
【裁判案由】    違反毒品危害防制條例
【裁判全文】
臺灣新竹地方法院刑事判決               97年度易字第666號
公  訴  人  臺灣新竹地方法院檢察署檢察官
被      告  甲○○
                    （另案在臺灣新竹監獄新竹分監執行中）
上列被告因違反毒品危害防制條例案件，經檢察官提起公訴（97
年度毒偵字第1478號），經本院裁定依簡式審判程序判決如下：
    主  文
甲○○施用第二級毒品，累犯，處有期徒刑柒月。
    事  實
一、甲○○前曾於民國95年間因犯竊盜罪，經本院於95年10月19
    日以95年度訴字第684 號判處有期徒刑10月，於95年11月13
    日確定，嗣並經本院於96年9 月29日以96年度聲減字第2357
    號裁定減為有期徒刑5 月確定，並於97年4 月22日執行完畢
    。
二、甲○○前曾於89年間因施用毒品案件，經臺灣新竹地方法院
    檢察署檢察官聲請，而經本院於89年5 月26日以89年度毒聲
    字第1415號裁定送勒戒處所觀察、勒戒，旋因觀察、勒戒後
    ，因認有繼續施用毒品傾向，而經臺灣新竹地方法院檢察署
    檢察官聲請，經本院於89年7 月3 日以89年度毒聲字第1662
    號裁定令入戒治處所施以強制戒治。嗣因執行屆滿3 月，成
    效良好，經臺灣新竹地方法院檢察署檢察官聲請，而經本院
    於89年12月18日以89年度毒聲字第2938號裁定停止戒治，所
    餘戒治期間付保護管束，並於90年1 月19日停止戒治而出所
    。嗣因其於保護管束期間違反應遵守事項情節重大，經臺灣
    新竹地方法院檢察署檢察官聲請，而經本院於93年3 月20日
    以90年度毒聲字第511 號裁定撤銷停止戒治，所餘戒治期間
    令入戒治處所施以強制戒治，嗣於91年2 月15日期滿，並經
    臺灣新竹地方法院檢察署檢察官於91年2 月15日以91年度戒
    毒偵字第20號為不起訴處分確定。其又於91年間，因施用毒
    品案件，經臺灣新竹地方法院檢察署檢察官聲請，而經本院
    於91年12月31日以91年度毒聲字第1184號裁定令入戒治處所
    施以強制戒治，嗣因毒品危害防制條例修正，因而於93年1
    月9 日出所。至其此部分施用毒品犯行，並經臺灣新竹地方
    法院檢察署檢察官聲請簡易判決處刑，經本院改依適用通常
    訴訟程序審理，於92年8 月29日以92年度易字第129 號判處
    有期徒刑5 月，於92年9 月22日確定。其又於97年5 月間因
    施用毒品案件，經臺灣新竹地方法院檢察署檢察官起訴，而
    經本院於97年11月28日以97年度易字第627 號判處有期徒刑
    6 月。
三、惟甲○○猶不知悔改，復於前開強制戒治處分執行完畢及前
    揭違反毒品危害防制條例案件後5 年內，基於施用第二級毒
    品安非他命之犯意，於97年6 月14日某時許，在新竹縣關西
    鎮某處，以將安非他命置於玻璃球內，再以火燒烤，吸其煙
    霧之方式，施用第二級毒品安非他命。嗣於97年6 月15日為
    警通知到場採尿，經警將其親採封緘之尿液送驗結果呈安非
    他命及甲基安非他命陽性反應，因而循線查悉上情。
四、案經新竹縣政府警察局新埔分局報請臺灣新竹地方法院檢察
    署檢察官偵查起訴。
    理  由
一、本件被告甲○○所犯為毒品危害防制條例第10條第2 項之施
    用第二級毒品罪，非死刑、無期徒刑、最輕本刑為三年以上
    有期徒刑之罪，或高等法院管轄第一審之案件，被告於本院
    準備程序進行中，就被訴事實為有罪之陳述，經本院認合於
    新修正刑事訴訟法第273 條之1 第1 項之規定，裁定進行簡
    式審判程序，合先敘明。
二、訊據被告甲○○對於上揭時地以如事實欄所示方法，施用第
    二級毒品安非他命等情坦承不諱，而經警將被告親採封緘之
    尿液送驗結果，確呈安非他命陽性及甲基安非他命陽性反應
    等情，有新竹縣政府警察局毒品犯罪嫌疑人尿液採驗作業管
    制紀錄及詮昕科技股份有限公司於97年7 月2 日所出具之濫
    用藥物尿液檢驗報告各1 份附卷足憑，足見被告所為前開自
    白，確與事實相符而堪採信。
三、再者，被告前曾於89年間因施用毒品案件，經臺灣新竹地方
    法院檢察署檢察官聲請，而經本院於89年5 月26日以89年度
    毒聲字第1415號裁定送勒戒處所觀察、勒戒，旋因觀察、勒
    戒後，因認有繼續施用毒品傾向，而經臺灣新竹地方法院檢
    察署檢察官聲請，經本院於89年7 月3 日以89年度毒聲字第
    1662 號 裁定令入戒治處所施以強制戒治。嗣因執行屆滿3
    月，成效良好，經臺灣新竹地方法院檢察署檢察官聲請，而
    經本院於89年12月18日以89年度毒聲字第2938號裁定停止戒
    治，所餘戒治期間付保護管束，並於90年1 月19日停止戒治
    而出所。嗣因其於保護管束期間違反應遵守事項情節重大，
    經臺灣新竹地方法院檢察署檢察官聲請，而經本院於93年3
    月20日以90年度毒聲字第511 號裁定撤銷停止戒治，所餘戒
    治期間令入戒治處所施以強制戒治，嗣於91年2 月15日期滿
    ，並經臺灣新竹地方法院檢察署檢察官於91年2 月15日以91
    年度戒毒偵字第20號為不起訴處分確定。其又於91年間，因
    施用毒品案件，經臺灣新竹地方法院檢察署檢察官聲請，而
    經本院於91年12月31日以91年度毒聲字第1184號裁定令入戒
    治處所施以強制戒治，嗣因毒品危害防制條例修正，因而於
    93年1 月9 日出所。至其此部分施用毒品犯行，並經臺灣新
    竹地方法院檢察署檢察官聲請簡易判決處刑，經本院改依適
    用通常訴訟程序審理，於92年8 月29日以92年度易字第129
    號判處有期徒刑5 月，於92年9 月22日確定等情，亦有臺灣
    新竹地方法院檢察署檢察官91年度戒毒偵字第20號不起訴處
    分書、91年度毒偵字第1454號聲請簡易判決處刑書、臺灣新
    竹地方法院檢察署刑案資料查註紀錄表、被告提示簡表、全
    國施用毒品案件紀錄表、受觀察勒戒人毒品及前科紀錄簡列
    表、矯正簡表、本院92年度易字第129 號刑事判決及臺灣高
    等法院被告前案紀錄表各1 份在卷足憑。綜上，本案事證已
    臻明確，被告於前案強制戒治處分執行完畢及上揭違反毒品
    危害防制條例案件後5 年內再犯施用第二級毒品安非他命之
    犯行洵堪認定，應予依法論科。
四、按安非他命屬毒品危害防制條例第2 條第2 項第2 款所列之
    第二級毒品。核被告甲○○所為，係犯毒品危害防制條例第
    10條第2 項之施用第二級毒品罪。至其持有第二級毒品安非
    他命後，進而施用，其持有第二級毒品之低度行為，應為施
    用第二級毒品之高度行為所吸收，爰不另論其持有第二級毒
    品罪。又被告前曾於95年間因犯竊盜罪，經本院於95年10月
    19日以95年度訴字第684 號判處有期徒刑10月，於95年11月
    13 日 確定，嗣並經本院於96年9 月29日以96年度聲減字第
    2357 號 裁定減為有期徒刑5 月確定，並於97年4 月22日執
    行完畢等情，有臺灣新竹地方法院檢察署刑案資料查註紀錄
    表及臺灣高等法院被告前案紀錄表各1 份在卷足按，其於5
    年以內再犯本件有期徒刑以上之罪，為累犯，應依刑法第47
    條第1 項規定加重其刑。爰審酌被告曾因施用毒品而觀察、
    勒戒、強制戒治及判處有期徒刑在案，猶不知悔悟，卻再犯
    本案，顯然自制力薄弱，本案施用毒品種類、次數、犯罪手
    段、情節、所生危害，及被告所為係戕害自身身心健康，犯
    後尚能坦承犯行，態度良好等一切情狀，量處如主文所示之
    刑，以資懲儆。
據上論斷，應依刑事訴訟法第273 條之1 第1 項、第299 條第1
項前段，毒品危害防制條例第10條第2 項，刑法第11條前段、第
47條第1 項，判決如主文。
本案經檢察官張嘉宏到庭執行職務。
中    華    民    國    97    年    12    月    12    日
                  刑事第一庭    法  官   楊惠芬
以上正本證明與原本無異。
如不服本判決應於收受本判決後10日內向本院提出上訴書狀，上
訴書狀應敘述具體理由。上訴書狀未敘述上訴理由者，應於上訴
期間屆滿後20日內補提理由書狀於本院 (均須按他造當事人之人
數附繕本 )「切勿逕送上級法院」。
中    華    民    國    97    年    12    月    12    日
                                書記官   張懿中
附錄本案論罪科刑法條全文：
毒品危害防制條例第10條第2 項：
施用第二級毒品者，處三年以下有期徒刑。


司法院資訊處製作；財團法人民間司法改革基金會備份。
